【裁判字號】    92,交聲,675
【裁判日期】    921230
【裁判案由】    聲明異議
【裁判全文】
臺灣臺南地方法院交通事件裁定                    九十二年度交聲字第六七五號
    移
    受處分人
    即異議人  怡仁有限公司  設台南縣歸仁鄉○○村○○鄰○○○路○段一八一號
    代 表 人  陳怡仁        .
右列受處分人因違反道路交通管理處罰條例案件，對於交通部公路總局嘉義區監理所
台南監理站民國九十二年十二月九日所為之裁決處分（處分案號：嘉監南字第裁七四
—Ｍ00000000號）聲明異議，本院裁定如左：
    主  文
異議駁回。
    理  由
一、聲明異議意旨略以：如附件聲明異議狀所載。
二、按汽車駕駛人，行經有燈光號誌管制之交岔路口闖紅燈者，處新臺幣一千八百元
    以上五千四百元以下罰鍰；汽車駕駛人之行為有闖紅燈或其他違規行為經以科學
    儀器取得證據資料之情形，當場不能製單舉發者，得對汽車所有人逕行舉發處罰
    ；前開逕行舉發，應記明車輛牌照號碼、車型等可資辨明之資料，查明汽車所有
    人姓名或名稱、住址後，製單舉發處罰之，道路交通管理處罰條例第五十三條、
    第七條之二第一項第一款、第六款、第二項分別定有明文。次按有應為送達之處
    所不明之情形而無人為公示送達之申請者，行政機關為避免行政程序遲延，認為
    有必要時，得依職權命為公示送達；而公示送達自於行政機關公告欄黏貼公告之
    日起，經二十日發生效力，行政程序法第七十八條第二項、第八十一條亦分別規
    定甚明。
三、經查：
    （一）本件受處分人即異議人怡仁有限公司所有之車號２Ｍ─７００２號自小客
          車，有於民國九十二年二月十六日十六時十分許，在行經台南縣省道台一
          線與台八十六線公路之有燈光號誌管制交岔路口時，因闖紅燈，而為警以
          電腦雷達自動照相儀器拍照並逕予製單舉發等情，有台南縣警察局南縣警
          交字相第Ｍ00000000號舉發違反道路交通管理事件通知單一紙及
          違規車輛採證相片二幀在卷可憑，且為異議人所不爭執，則異議人之自小
          客車，有於前開時、地經人駕駛而有行經有燈光號誌管制之交岔路口闖紅
          燈之違規事實，即堪認定。
    （二）其次，前開舉發通知單及違規採證照片，業經台南縣警察局交通警察隊，
          依據受處分人即異議人怡仁有限公司所登記之車籍資料，掛號郵寄予異議
          人，經郵政人員前往投送，因原址查無此公司，以致無法依址送達後，該
          交通警察隊經電腦查詢異議人之登記地址，得知異議人並未辦理變更，乃
          依上開行政程序法有關公示送達之規定，辦理公示送達之公告等情，則有
          註明「無此公司」而退回之舉發通知單掛號郵件、台南縣警察局九十二年
          四月三日南縣警交字第０９２０００３６９９號公告及台南縣警察局交通
          違規案件單退清冊各一份存卷可佐。另異議人之住所係設在台南縣歸仁鄉
          ○○○路一段一八一號，亦有卷附之汽車車籍查詢明細在卷可佐，此與前
          述台南縣警察局交通警察隊郵寄送達之地址，經核並無不同，顯見異議人
          確有應為送達之處所不明之情形。從而，台南縣警察局交通警察隊為避免
          行政程序遲延本得依前述行政程序法之規定，依職權為公示送達。至該公
          示送達之生效日期依前開行政程序法之規定，自公告之日即九十二年四月
          三日，經二十日計至九十二年四月二十二日起發生效力，故台南縣警察局
          交通警察隊，就上述交通違規舉發通知單及違規採證照片之送達程序，應
          係合法且適當。
    （三）綜上所述，本件受處分人即異議人怡仁有限公司所有之自小客車於上開時
          、地經人駕駛，有行經有燈光號誌管制之交岔路口闖紅燈之違規行為，既
          可認定，則移送機關即交通部公路總局嘉義區監理所台南監理站，據此並
          援引上開道路交通管理處罰條例第五十三條之規定，而裁處異議人罰鍰新
          臺幣五千四百元（違規記點部分，因本案異議人非自然人故不予記點），
          於法即無違誤，至本件異議人僅以其未實際收受該舉發通知單，而指摘本
          件裁處有所不當，經核並無理由，故應予以駁回。
四、據上論斷，應依道路交通案件處理辦法第十九條，裁定如主文。
中      華      民      國      九十二      年    十二    月    三十    日
                              臺灣臺南地方法院交通法庭
                                  法  官    張  瑛  宗
右正本證明與原本無異
如不服本裁定應於送達後五日內向本院提出抗告狀
                                  書記官    陳  志  德
中      華      民      國      九十二      年    十二    月    三十    日


司法院資訊處製作；財團法人民間司法改革基金會備份。
